FELIPE VELASQUEZ ESCOBAR

JUNIOR SOFTWARE DEVELOPER

Colombia

SOBRE MI

Desarrollador Frontend con experiencia en JavaScript, React, Django y consumo de APIs REST. Poseo conocimientos en el desarrollo de diseños responsivos utilizando herramientas como Sass, Bootstrap, Semantic UI y MUI. Utilizo Git y GitHub para un control de versiones eficiente. Me estoy enfocando en fortalecer mis conocimientos en Clean Architecture, Redux y TypeScript. Me apasiona la tecnologia y la programacion, mi objetivo es seguir aprendiendo con tal de convertirme en un profesional versátil.

IDIOMAS

Inglés - B2 Español - Nativo

EDUCACIÓN

BACHILLER ACADÉMICO

Plataforma Pascal NV.

TÉCNICO DESARROLLO DE SOFTWARE

ParqueSoft.TI

CURSO DE REACT Y DJANGO

Udemy

CONTACTO



+57 317 282 1594



juanfelipevelasquezescobar82@gmail.com



https://github.com/felipevees



https://portafolio-gilt-five.vercel.app/



https://www.linkedin.com/in/felipevelasquez-escobar-a9a74123b/

EXPERIENCIA

DESARROLLADOR FRONTEND

ECOMMERCE

Enero 2024 - Actualmente

Desarrollo de requerimientos y diseño de pagina web con Django, JQuery, Bootstrap y más herramientas para negocio deportivo en modalidad Freelance.

DESARROLLADOR FRONTEND

LANDING PAGE Noviembre 2023 - Diciembre 2023

Desarrollo y diseño de pagina web con React, Sass y más herramientas para portafolio profesional en modalidad Freelance.

DESARROLLADOR FRONTEND

LANDING PAGE Julio 2023 - Agosto 2023

Desarrollo y diseño de pagina web con React, Bootstrap, Sass y más herramientas para empresa de celulares en modalidad Freelance.

DESARROLLADOR FRONTEND

PERSONAL PROJECT Mayo 2023 - Junio 2023

Desarrollo y diseño full stack de pagina web con React, Django REST framework, Bootstrap, Sass y más herramientas enfocado para clientes de restaurantes.

SKILLS

- JavaScript
- React
- Redux
- Typescript
- HTML y SCSS
- Bootstrap
- jQuery
- GIT y GITHUB
- Django
- Bases de datos SQL

SOFT SKILLS

- Aprendizaje constante e independiente
- Etica laboral
- Trabajo en equipo
- Pensamiento logico y critico